【裁判字號】    99,抗,73
【裁判日期】    990720
【裁判案由】    本票裁定
【裁判全文】
臺灣臺北地方法院民事裁定                99年度抗字第73號
抗  告  人  立港股份有限公司
兼法定代理  乙○○
人
抗  告  人  甲○○
相  對  人  台新國際商業銀行股份有限公司
法定代理人  丙○○
上列當事人間聲請本票裁定事件，抗告人對於民國99年6 月1 日
本院所為之99年度司票字第5761號裁定提起抗告，裁定如下：
    主  文
抗告駁回。
抗告程序費用新臺幣壹仟元由抗告人連帶負擔。
    理  由
一、相對人於原審聲請意旨略以：相對人執有抗告人於民國99年
    2月10日共同簽發，內載金額新臺幣（下同）95,000,000元
    ，付款地在相對人公司事務所，利息按年息2.46 %計算，免
    除作成拒絕證書，到期日99年5月25日之本票乙紙（下稱系
    爭本票），詎於到期日經提示僅支付其中部分外，尚有
    39,292,165 元未獲付款，為此爰依票據法第123條聲請裁定
    後准予強制執行。原審乃就系爭本票中之32,292,165元及自
    99年5月25日起至清償日止，按年息2.46%計算之利息，裁定
    准予強制執行。
二、抗告意旨略以：抗告人無法確認金債權額為何，爰依法提起
    抗告，求為廢棄原裁定云云。
三、按執票人向本票發票人行使追索權時，得聲請法院裁定後強
    制執行，票據法第123 條定有明文。次按本票執票人，依票
    據法第123 條規定，聲請法院裁定許可對發票人強制執行，
    係屬非訟事件，此項聲請之裁定，及抗告法院之裁定，僅依
    非訟事件程序，就本票形式上之要件是否具備予以審查為已
    足，並無確定實體上法律關係存否之效力，如發票人就票據
    債務之存否有爭執時，應由發票人提起確認之訴，以資解決
    ，此為最高法院57年臺抗字第76號、56年臺抗字第714 號判
    例意旨所揭示之原則。
四、經查，相對人主張上開事實，業據其於原審提出與所述相符
    之本票為證，且為抗告人所不爭，原審就系爭本票為形式上
    之審查，認其已具備本票各記載事項合於票據法第120 條規
    定，屬有效之本票，乃裁定准予強制執行，並無不合。惟抗
    告人執前詞抗辯無法確認債權金額為何等情縱然屬實，亦屬
    實體法上法律關係存否之爭執，依上開說明，要非本件非訟
    程序所得加以審究，應由抗告人另提起訴訟以玆解決。從而
    ，原裁定准許系爭本票強制執行，於法並無違誤，抗告意旨
    仍執前詞指摘原裁定不當，聲明廢棄，為無理由，應予駁回
    。
五、據上論結，本件抗告為無理由，爰依非訟事件法第46條、第
    21條第2 項、第24條第1 項、民事訴訟法第495 條之1 第1
    項、第449條第1項、第85條第2項，裁定如主文。
中    華    民    國    99    年     7    月    20    日
                  民事第六庭    審判長  朱漢寶
                                法  官  傅中樂
                                法  官  張瑜鳳
以上正本係照原本作成。
本裁定除以適用法規顯有錯誤為理由，不得再抗告。如提起再抗
告，應於裁定送達後10日內委任律師為訴訟代理人向本院提出再
抗告狀，並繳納再抗告費新臺幣1,000 元。
中    華    民    國    99    年     7    月    20    日
                                書記官  林鈞婷

司法院資訊處製作；財團法人民間司法改革基金會備份。
